# 陈版，请进

提问人：中介小兵 时间：2013-01-12 13:23:32
请教一个问题： 就是一家母公司，在 2011 年收购子公司的少数股东权益，按照投资成本和子公司所占所有者权益净额比例，在合并报表中调整：DR:长期股权投资 CR:资本公积 这家子公司在 2012 年已经注销了 那么，在做 2012 年度的合并报表时候，这个调整分录应该怎么继续过渡下来？

回答人：chenyiwei
合并报表层面的抵销分录中，本来是不应出现“长期股权投资”项目的。 我理解，无论该子公司 2012 年的注销是被母公司吸收合并还是被处置，相关的影响在母公司个别报表层面都会体现在“投资收益”项目中，所以原先你编制的抵销分录中借记长期股权投资，到长期股权投资转销后就会变成借记投资收益或者未分配利润。